臺灣臺中地方法院交通事件裁定　　　 100年度交聲字第1669號
原處分機關　交通部公路總局臺中區監理所
聲明異議人
即受處分人　邱秀文
上列聲明異議人即受處分人因違反道路交通管理處罰條例事件，
對於交通部公路總局臺中區監理所民國100年4月26日所為之處分
（中監違字第裁60-G1H010545號裁決書），聲明異議，本院裁定
如下：
    主    文
異議駁回。
    理    由
一、原處分機關係以：本件聲明異議人即受處分人邱秀文（下稱
    受處分人）所有之車牌號碼6V-6783號自用小客車，於民國
    100年1月1日17時09分許，在臺中市○○路近中港路，因在
    設有禁止停車標線之處所停車之違規，為臺中市政府警察局
    交通警察大隊直屬第二分隊員警逕行舉發；受處分人未於應
    到案日期內申訴，原處分機關遂於100年4月26日以中監違字
    第裁60-G1H010545號裁決書，依道路交通管理處罰條例第56
    條第1項第4款之規定，裁處受處分人罰鍰新臺幣（下同）
    1200元，逾期依裁決書處罰主文辦理，於法並無不合等語。
二、受處分人聲明異議意旨略以：伊未收到違規單，請提出違規
    證據等語。
三、按汽車駕駛人駕駛汽車停車時，在設有禁止停車標線處所不
    得停車；汽車駕駛人在設有禁止停車標線之處所停車者，處
    600元以上1,200元以下罰鍰，道路交通安全規則第112條第1
    項第4款、道路交通管理處罰條例第56條第1項第4款分別定
    有明文。次按汽車駕駛人有違規行為經以科學儀器取得證據
    資料證明其行為違規，當場不能或不宜攔截製單舉發者，得
    對汽車駕駛人逕行舉發處罰，同條例第7條之2第1項第7款亦
    規定甚明。又依違反道路交通管理事件統一裁罰基準表所示
    ，汽車駕駛人駕駛小型車在設有禁止停車標誌、標線之處所
    停車，於期限內繳納或到案聽候裁決者處罰鍰900元；逾越
    應到案期限60日以上，繳納罰鍰或逕行裁決處罰者處罰鍰1,
    200元。再按處理違反道路交通管理事件，有關文書送達之
    程序，依行政程序法之規定；而送達，於應受送達人之住居
    所、事務所或營業所為之；於應送達處所不獲會晤應受送達
    人時，得將文書付與有辨別事理能力之同居人、受僱人或應
    送達處所之接收郵件人員，違反道路交通管理事件統一裁罰
    基準及處理細則第5條、行政程序法第72條第1項前段、第73
    條第1項分別定有明文；又於應送達處所不獲會晤應受送達
    人時，倘已依上開規定將文書付與有辨別事理能力之同居人
    、受僱人或應送達處所之接收郵件人員，即已發生合法送達
    之效力，至同居人、受僱人或應送達處所之接收郵件人員何
    時將文書轉交應受送達人，於合法送達之效力不生影響（最
    高法院97年臺抗字第624號裁定意旨參照）。
四、經查：原為受處分人所有之車牌號碼6V-6783號自用小客車
    ，於100年1月1日17時09分許，在臺中市○○路近中港路，
    因在設有禁止停車標線之處所停車之違規，為臺中市政府警
    察局交通警察大隊直屬第二分隊員警以科學儀器即照相機採
    證後，掣單逕行舉發之事實，此有臺中市政府警察局100年1
    月10日中市警交字第G1H010545號舉發違反道路交通管理事
    件通知單1紙及採證照片2張在卷可稽。又上開舉發違反道路
    交通管理事件通知單，業經舉發單位於100年1月12日以郵務
    送達方式寄至受處分人之戶籍地臺中市○區○○路372巷2號
    ，因未獲會晤本人，乃於100年1月19日將文書交予同戶居住
    之受處分人之夫何奕道簽名收受等情，有受處分人之全戶戶
    籍資料查詢結果、臺中市政府警察局交通警察大隊中市警交
    大執字第1000011077號函暨其檢附之中華郵政掛號郵件收件
    回執在卷可稽。則依首揭規定，原舉發單位上開舉發通知單
    ，已生合法送達之效力，要無疑義。而受處分人並未於舉發
    通知單所載應到案日期即100年2月9日前自動繳納罰鍰或到
    案聽候裁決，並已逾越應到案期限60日以上，原處分機關以
    受處分人有「在設有禁止停車標線之處所停車」之違規事實
    ，依道路交通管理處罰條例第56條第1項第4款及違反道路交
    通管理事件統一裁罰基準表等規定，裁處罰鍰1,200元，於
    法自無違誤或不當之處，是本件受處分人辯稱未收到違規通
    知單且無違規證據云云，要無可採。本件異議人之異議為無
    理由，應予駁回。
據上論結，應依道路交通管理處罰條例第87條第2項，道路交通
事件處理辦法第18條，裁定如主文。
中    華    民    國  100    年    7     月    11    日
                      交通法庭  法  官  李慧瑜
上正本證明與原本無異。
如不服本裁定應於送達後五日內向本院提出抗告狀。
                                書記官  張雅慧
中    華    民    國  100    年    7     月    11    日